臺灣高等法院高雄分院民事裁定　　　　　100年度重抗字第3號
抗　告　人　張雲龍
訴訟代理人　王叡齡律師
　　　　　　陳建誌律師
上列抗告人因與相對人太平洋國際渡假村股份有限公司間請求給
付權利金等事件，對於民國100 年1 月4 日臺灣屏東地方法院98
年度重訴字第5 號所為裁定提起抗告，本院裁定如下：
    主  文
原裁定關於核定張雲龍上訴利益之訴訟標的價額部分廢棄。
張雲龍提起第二審上訴，其訴訟標的價額核定為新臺幣伍佰伍拾
萬肆仟玖佰伍拾柒元。
    理  由
按核定訴訟標的之價額，以起訴時之交易價額為準，無交易價額
者，以原告就訴訟標的所有之利益為準，民事訴訟法第77條之1
第1 、2 項定有明文。原判決主文第一項命抗告人應自坐落屏東
縣恆春鎮○○○段47-19 、47-22 、49-17 、50-4、50-5地號土
地上如附圖所示編號Ａ1 ～Ａ所命遷讓返還之如附圖所示編號Ａ
1 ～Ａ17、Ｂ1 ～Ｂ6 、Ｃ1 ～Ｃ10、Ｄ1 ～Ｄ12之43輛露營車
及門牌號碼屏東縣恆春鎮○○路828 號建物部分，其中Ａ1 ～Ａ
17、Ｂ1 ～Ｂ6 、Ｃ1 ～Ｃ10、Ｄ1 ～Ｄ12，係包括43單位露營
車（含42個小木屋及1 個鐵皮頂棚車庫）及控制室（Ｃ9 ）及牌
樓（Ｃ10），該43單位露營車於97年11月起訴時之價格計新台幣
（下同）454 萬1400元，控制室（Ｃ9 ）及牌樓（Ｃ10）於97年
11月起訴時之價格分別為7 萬1783元、5 萬1274元，另上開828
號建物課稅現值為84萬0500元，有華淵鑑價股份有限公司鑑價報
告及屏東縣政局恆春分局函可稽，總計550 萬4957元。是抗告人
就原判決主文第一項聲明不服，其上訴利益應為原判決所命其返
還上開露營車、控制室、牌樓及建物之價額，是抗告人提起第二
審上訴，上訴利益之訴訟標的價額應為550 萬4957元。原裁定依
相對人所提久洋營造工程股份有限公司提供之94年12月31日財產
目錄記載43棟小木屋合計1270萬1325元之價格，核定抗告人之上
訴利益為1270萬1325元，且未加計上開828 號建物之價額，自有
未合。抗告意旨指摘原裁定關於核定抗告人提起第二審上訴之訴
訟標的價額部分不當，求予廢棄，為有理由，爰將原裁定此部分
廢棄，更為裁定如主文第二項所示。
據上論斷，本件抗告為有理由，依民事訴訟法第459 條之1 第1
項、第450 條，裁定如主文。
中    華    民    國   100    年    8     月    23    日
                            民事第六庭
                                審判長法官  許明進
                                法      官  蘇姿月
                                法      官  徐文祥
以上正本證明與原本無異。
如不服本裁定應於送達後10日內向本院提出再抗告狀（並按他造
當事人之人數附繕本），並繳納再抗告費新臺幣1,000 元。
再為抗告僅得以適用法規顯有錯誤為理由，並應委任律師為代理
人。如委任律師提起抗告者，應一併繳納抗告費。
中    華    民    國   100    年    8     月    23    日
                                書  記  官  梁雅華
附註：
抗告人之配偶、三親等內之血親、二親等內之姻親，或抗告人為
法人、中央或地方機關時，其所屬專任人員具有律師資格並經法
院認適當者，亦得為第三審代理人。
抗告人或其法定代理人具有律師資格者及前項情形，應於提起抗
告或委任時釋明之。